# 求助陈版--资产组减值

提问人：zjsshine 时间：2014-02-02 22:20:03
陈版，关于实务中资产组的减值测试，有一个问题想请教下：
公司连年亏损，FA存在开工不足情况，因此管理层决定进行减值测试，由于使用FA的市场价格及重置成本均难以可靠计量，因此采用未来现金流折现法。 公司针对未来经营期的现金流量折现，比较资产的账面价值。公司认为由于公司单项资产难以单独产生现金流量，因此认定整个企业作为资产组；因此在对比账面价值时，按照资产负债表金额上的（资产-货币资金）-（负债-借款）金额作为资产组的账面价值，认为货币资金和借款独立于其他资产或者资产组，因此在计算整体的资产组账面价值时，无需考虑。
以上计算理论是否满足减值测试的要求？谢谢！

回答人：chenyiwei
1 、如果整个企业作为一个资产组的确定符合实际情况，则为了确定资产组的未来现金流量现值，可以把存货等不属于《企业会计准则第 8 号——资产减值》规范范围的资产纳入资产组账面价值内，但在计算出整体资产组的未来现金流量现值后，需从中扣除存货等项目的可变现净值后，才是资产组内固定资产、无形资产、商誉等非流动资产的可收回金额。对于存货等不属于《企业会计准则第 8号——资产减值》规范范围的资产，其减值准备仍按照相应的其他准则的规定予以确认。 2 、根据《企业会计准则第 8 号——资产减值》第十九条规定：“资产组的账面价值包括可直接归属于资产组与可以合理和一致地分摊至资产组的资产账面价值，通常不应当包括已确认负债的账面价值，但如不考虑该负债金额就无法确定资产组可收回金额的除外”；第十二条规定：“预计资产的未来现金流量也不应当包括筹资活动产生的现金流入或者流出以及与所得税收付有关的现金流量”。在遵循这些原则的基础上，应保持未来现金流量测算口径与这些负债纳入资产组与否的一致性，即如果将某项负债纳入资产组账面价值计算的，则其对应的偿还现金流出（包括未来支付的本金和利息）也应当在资产组未来现金流量中体现，并以适当的折现率进行折现。

提问人：zjsshine 时间：2014-02-03 21:43:07
谢谢陈版， 1 、公司已根据可变现净值计算存货的跌价准备，因此在计算FA减值金额时，已经考虑不属于资产减值准则范围之外的资产类； 2 、公司盈利预测包括经营活动以及营运资金的变化，因此是否可以认为，营运资金是排除长短期借款的，在计算现金流量的时候，由于已经考虑了除长短期借款之外的负债类科目，因此在计算企业整体可变现净值与账面价值的时候，这个账面价值就可以等于（资产-货币资金）-（负债-长短期借款）这样一个数字去计算呢？
感谢陈版的回复！

回答人：chenyiwei
对第二个问题，基本可以这样理解。但应确保筹资活动现金流量未包含在内。